【裁判字號】    97,簡上,860
【裁判日期】    980317
【裁判案由】    侵占
【裁判全文】
臺灣桃園地方法院刑事判決             97年度簡上字第860號
上  訴  人
即  被  告  甲○○
上列上訴人因犯侵占案件，不服本院97年度桃簡字第2496號，中
華民國97年9 月30日第一審簡易判決（聲請簡易判決處刑案號：
臺灣桃園地方法院檢察署97年度偵緝字第681 號）提起上訴，經
本院管轄之第二審合議庭判決如下︰
    主  文
上訴駁回。
甲○○緩刑參年。
    事  實
一、甲○○於民國95年8 月16日，以動產擔保交易附條件買賣之
    方式，向駿輝國際企業有限公司（下稱駿輝公司）購買車牌
    號碼N5P —112 號重型機車1 部，雙方約定總價款新台幣（
    下同）62,160元，分24期繳納，自95年8 月16日起至97年8
    月16日止，以每月為1 期，按月繳納2,590 元，在付清全部
    價款前，該機車所有權仍屬於駿輝公司所有，甲○○僅得依
    約占有管領使用上開機車，不得任意遷移或為其他處分，詎
    甲○○於繳納1 期價款後，因經濟陷於困境，竟意圖為自己
    不法之所有，將該車侵占入己，並隨即於96年1 月間某日，
    將上開機車以33,000元之代價出售予不知情之址設桃園縣桃
    園市○○路某車行，得款供己週轉之用，復未再繼續繳納車
    款。嗣經駿輝公司調閱車籍資料追查後，始知上情。
二、案經駿輝公司訴由臺灣桃園地方法院檢察署檢察官偵查後聲
    請簡易判決處刑。
    理  由
一、證據能力部分：按被告以外之人於審判外之言詞或書面陳述
    ，除法律有規定者外，不得作為證據。又被告以外之人於偵
    查中向檢察官所為之陳述，除顯有不可信之情況者外，得為
    證據，刑事訴訟法第159 條第1 項、第159 條之1 第2 項定
    有明文，查告訴代理人戴文政於偵查中之陳述，係檢察官依
    法訊問，復無其他事證足資認定其於檢察官訊問時有受違法
    取供情事，並無何特別不可信之情況，依前揭規定自有證據
    能力。另本件認定事實所引用之卷內其餘所有卷證資料（包
    含文書證據、物證等證據），並無證據證明係公務員違背法
    定程序所取得，被告於審判程序中復均未於言詞辯論終結前
    表示異議，依同法第159 條之5 第2 項規定，均有證據能力
    ，合先敘明。
二、前揭犯罪事實，業據被告於偵查中及本院審理時均坦承不諱
    ，核與告訴代理人戴文政指述之情節相符，並有消費分期貸
    款申請書暨約定書、消費性商品貸款契約條款、機器腳踏車
    新領牌照登記書、板信商業銀行中正分行放款帳卡明細、車
    號N5P-112 重型機車車籍查詢資料各1 紙，客戶查訪紀錄表
    及照片7 張附卷可稽，足認被告之自白與事實相符，值堪信
    實。又被告於上開價款未全部付清之前，車號N5P —112 號
    重型機車之所有權仍屬駿輝公司所有，被告依約僅得先行占
    有使用，此觀諸卷附消費分期貸款申請書暨約定書、消費性
    商品貸款契約條款記載自明，復徵之被告於審理中供承因經
    濟困難，以33000 元賣掉機車等語（見本院卷第30頁），是
    被告擅自將該車出賣予桃園縣桃園市○○路某車行，被告有
    變更持有為不法所有之意甚明，事證明確，被告犯行已堪認
    定，應予依法論科。
三、核被告所為，係犯刑法第335 條第1 項之侵占罪，原審以被
    告犯行明確，援引刑法第335 條第1 項，第41條第1 項前段
    、刑法施行法第1 條之1 第1 項、第2 項前段（原審判決誤
    載為第2 項但書，應予更正）等規定，並審酌被告不思循合
    法途徑獲得財物，於向告訴人駿輝國際企業有限公司取得機
    車使用後，即變易持有為所有，將機車侵占入己並加以出售
    予他人之犯罪動機、目的、手段，所生危害及被告犯罪後坦
    承犯行等一切情狀，逕以簡易判決量處被告有期徒刑3 月，
    如易科罰金，以新台幣1000元折算1 日，並以被告犯罪時間
    係在96年4 月24日前，所犯之罪合於減刑條件，援引中華民
    國96年罪犯減刑條例第2 條第1 項第3 款、第7 條、第9 條
    規定，依法予以減其宣告刑2 分之1 為有期徒刑1 月又15日
    ，如易科罰金，以新台幣1000元折算1 日（按被告甲○○經
    檢察署於97年4 月30日發布通緝，並於同年5 月2 日遭緝獲
    歸案，有桃園地方法院檢察署通緝書、查捕逃犯作業查詢報
    表、調查筆錄各1 紙在卷可稽，非屬中華民國96年罪犯減刑
    條例第5 條所規定不予減刑之情形，仍應依法減刑，併附敘
    明），核其認事用法俱無違誤，量刑亦稱妥適。被告上訴指
    稱伊與被害人已達成和解云云，為無理由，應予駁回。
四、末按，被告前於88年間因犯偽造文書罪，經本院以88年訴字
    第371 號判決判處有期徒刑1 月，緩刑2 年確定，於90年6
    月17日緩刑期滿未經撤銷，其刑之宣告失其效力，此外即未
    曾再因故意犯罪受有期徒刑以上刑之宣告，有臺灣高等法院
    被告前案紀錄表1 份附卷可稽，其因一時失慮，致觸犯本件
    犯行，事後坦承犯行，並與告訴人駿輝公司事後移轉債權予
    遠信國際資融股份有限公司達成和解，有分期償還協議書1
    紙卷附可稽，足見尚有悔意，經此偵審程序及罪刑之宣告，
    當知所警惕，信無再犯之虞，本院認所宣告之刑以暫不執行
    為適當，併予宣告緩刑3 年，以啟自新。
據上論斷，應依刑事訴訟法第455 條之1 第1 項、第3 項、第
364 條、第368 條，刑法第74條第1 項第1 款，判決如主文。
本案經檢察官吳佳美到庭執行職務。
中    華    民    國    98    年    3     月    17    日
                  刑事第八庭  審判長法  官  林惠霞
                                    法  官  呂綺珍
                                    法  官  張瓊華
以上正本證明與原本無異。
本件不得上訴。
                                    書記官  李宜娟
中    華    民    國    98    年    3     月    17    日
中華民國刑法第335 條（普通侵占罪）意圖為自己或第三人不法
之所有，而侵占自己持有他人之物者，處5 年以下有期徒刑、拘
役或科或併科1 千元以下罰金。


司法院資訊處製作；財團法人民間司法改革基金會備份。
